MARÍA TERESA ROZAS LUCÍA

MADRID 28035

Tlfno.: 649 293 287 / 682 884 525

teresarozaslucia@yahoo.es

Skype: trozaslucia

Perfil LINKEDIN: http://es.linkedin.com/in/mariateresarozas

ESPECIALIDADES: Movilidad Urbana y Transporte Sostenible, Formación en Habilidades Personales (Comunicación, Negociación, Liderazgo, Reputación Digital y Marca Personal), Desarrollo y Gestión del Talento, Gestión de Proyectos y Equipos, Prevención de Riesgos Laborales y RSC.

COMPETENCIAS: Comunicación, Orientación al logro, Orientación al Cliente, Gestión de equipos y Negociación.

INTERESES: Aprender, lograr objetivos, trabajar en equipo y crear oportunidades para mejorar e innovar.

EXTRACTO: Ingeniero de Caminos con diez años de experiencia en Gestión de Proyectos y Equipos. He trabajado principalmente en empresas de Consultoría y Servicios tanto Privadas como de la Administración.

Consultora certificada por Success Insights Int ® para la implantación de soluciones de Gestión de Talento.

Web: <u>www.comunicarmejor.es</u> (Comunicación y Networking Constructivo)

EXPERIENCIA LABORAL

- Actualmente.
 - Profesional independiente. Consultora y Formadora (Transporte de Viajeros, Movilidad Urbana, Gestión de Proyectos, Gestión de Equipos, Habilidades Personales y Prevención de Riesgos Laborales).
 - Colaboradora certificada para la implantación de soluciones Success Insights Int® de Desarrollo y Gestión de RRHH. (<u>www.ttisuccessinsights.es</u>).
- 2006-2011. EMT Madrid. Jefe de División de Gestión del Servicio. Madrid
- 2004-2006. GRUPO INZAMAC. Responsable de Unidad Territorial de Castilla-León Oriental. Burgos
- 2003-2004. GRUPO MGO. Coordinador de Seguridad / Técnico de Prevención. Madrid.
- 2000-2003. MILIARIUM.COM. Auxiliar Técnico-Comercial. Madrid.

FORMACIÓN

- Junio 2013.ESERP: MBA (doble titulación, especialidad en RRHH y RSC).
- Febrero 2002. Universidad Politécnica de Madrid: Ingeniería de Caminos, Canales y Puertos, especialidad en Urbanismo y Ordenación del Territorio.
- Septiembre 2008. Universidad Rey Juan Carlos de Madrid: Máster en Movilidad Urbana.
- Septiembre 2002. Instituto Europeo de Salud y Bienestar de Madrid: Técnico Superior en Prevención de Riesgos Laborales (especialidades de Seguridad en el Trabajo, Higiene Industrial, Ergonomía y Psicosociología)).
- Junio 2000. IMEFE: Técnico en Medio Ambiente y Gestión de Recursos.

CONSULTORIA

- Freelancer
 - Definición del Sistema de Operación de la Línea de trolebuses en la Universidad Rey Saud, Arabia Saudita (Cliente: DRAGADOS-SICE) (6 meses).
 - Implantación de soluciones de RRHH para ENEAS SUCCESS INSIGHTS ESPAÑA (18 meses).
- EMT, Madrid (España).
 - Miembro del Comité de Responsabilidad Social Corporativa (2 años).
- Inzamac GROUP, Castilla-León y Galicia, (España).
 - Asesoramiento a los miembros del equipo y clientes en materia de Salud y Seguridad (2 años).
- GRUPO MGO, Madrid (España).
 - Coordinador de Seguridad / Técnico de Prevención (Seguridad y Salud) (6 meses).

GESTION DE PROYECTOS

- EMT, Madrid (España).
 - Implantación de proyectos en el Centro de Control del Sistema de Transporte (5 años).
- Inzamac GROUP, Castilla-León y Galicia, (España).
 - Gestión del centro de trabajo. (2 años).
 - Gestión del contrato con la Demarcación de Carreteras de Castilla-León Oriental del Ministerio de Fomento (2 años).

NEGOCACION Y GESTION DE EQUIPOS

- EMT, Madrid (España).
 - Responsable del Centro de Gestión de Flota (5 años).
 - Responsable de la calle personal de inspección (5 años).
 - Negociación con el Comité de Empresa y Sindicatos (5 años).
- Inzamac GROUP, Castilla-León y Galicia (España).
 - Gestión del Equipo de Técnicos en Salud y Seguridad (2 años).

COMUNICACIÓN

• Freelancer

Formadora en Habilidades de Comunicación en Público (2 años).

- EMT, Madrid (España).
 - Relaciones con Medios de Comunicación del Centro de Control de EMT (4 años).

SELECCIÓN

- EMT, Madrid (España).
 - Miembro del Tribunal de Promoción Interna (5 años).
- Inzamac GROUP, Castilla-León y Galicia (España).
 - Reclutamiento del personal del centro de trabajo (2 años).

FORMACIÓN

- Freelancer
 - Formadora en Habilidades Personales (Comunicación en Público, Negociación y Liderazgo),
 Gestión de Equipos y Proyectos entre otras materias (2 años).
- EMT, Madrid, (España).
 - Definición de Planes de Formación (5 años).
 - Formador Interno y Externo (5 años).
- Inzamac GROUP, Castilla-León y Galicia (España).
 - Formadora externa (Salud y Seguridad) (2 años).

HABILIDADES COMERCIALES

- WWW.MILIARIUM.COM
 - Técnico Comercial (3 años).
- Inzamac GROUP, Castilla-León y Galicia, (España).
 - Adquisición de clientes para la implantación de la empresa en el mercado regional (2 años)

OTROS DATOS DE INTERÉS

- ✓ INGLÉS nivel C1 (titulación oficial de la Escuela Oficial de Idiomas de Madrid)
 - o Alto hablado y escrito.
 - o Alto en comprensión.

✓ INFORMÁTICA (nivel avanzado):

- Paquetes Office: Microsoft
- <u>Sistemas operativos</u>: Windows
- Correo electrónico: Microsoft Outlook
- <u>Internet</u>: (redes sociales profesionales (LINKEDIN, XING, VIADEO), buscadores, diseño de páginas web con Front Page).

✓ OTROS CONOCIMIENTOS:

- **Sistemas de Gestión Medioambiental** según la Norma ISO 14001 (Curso de 100 horas impartido por la Cámara de Comercio de Madrid y la Fundación Biodiversidad).
- **Sistemas de Gestión de la Calidad** según la Norma ISO 9000 (Curso de 65 horas impartido por CADMO Conocimiento).
- Sistemas de Gestión de la Seguridad y Salud en el Trabajo según las Normas OHSAS 18000.
- **Técnico en Transporte Sostenible** (por la E.T.S. de I. Caminos, Canales y Puertos de la UPM).
- **Comunicación, Negociación y Liderazgo**. Programa LIDERA del Instituto Empresa (IE) y la Comunidad de Madrid.
- **Dirección por Objetivos** impartido por IFI y la Confederación Empresarial de Madrid-CEOE(55 horas).
- Formación de formadores impartido por COREMSA (40 horas).
- Atención al cliente consumidor impartido por ADAMS (62 horas).
- ✓ Disponibilidad inmediata. Movilidad geográfica nacional e internacional para viajar y nacional para cambio de residencia.
- √ Vehículo propio.